# 关于关联方拆借资金, 请教陈版！.

提问人：ChrisYQ1031 时间：2019-01-01 12:30:27
A 公司和B公司为同一最终控制方控制的关联企业，目前 A 公司将自身经营所得资金定期归集到 B 公司，在 A 公司有资金需求时，B 公司再向 A公司调拨资金，双方约定资金往来按每月期末余额以一定的方式计算收取资金占用费（利率低于银行同期），以整年来看为 A公司占用B公司资金。以A 公司为主体来看，现有如下疑问： 1 、A 公司账面直接按净额（每月双方之间资金往来抵消后余额）计算利息支出是否合适？ 2 、在现金流量表项目中双方资金往来是以净额反映还是以总额分别在现金流量收支中分别反映？
3 、该业务在上市公司非经营性资金占用及其他关联自己往来情况中披露资金占用情况时，是以净额还是总额反映？ 4 、以上 1~3不同的角度，（净额还是总额反映）口径是否必须一致？
望陈版主能于百忙中抽空解答，不胜感激！

回答人：chenyiwei
1 、理论上应分别计算利息收入和利息支出。否则可能存在税务风险。
2 、现金流量表中能否抵销后按净额列报，应根据《企业会计准则第 31号——现金流量表》第五条规定判断，是否属于 “周转快、金额大、期限短项目的现金流入和现金流出”。
3 、该业务在上市公司非经营性资金占用及其他关联自己往来情况中披露资金占用情况时，应按总额反映。

提问人：cream1229 时间：2019-11-12 06:30:18
陈版，您答复的第三条的依据是什么，为什么不能以净额列示？

回答人：chenyiwei
因为资金占用的概念只考虑母公司或关联方占用上市公司资金，不考虑相反情况。